臺灣新竹地方法院民事裁定
110年度竹北簡聲字第18號
聲  請  人  張博鈞  
相  對  人  陳姷暻  
上列當事人間聲請停止執行事件，本院裁定如下：
    主  文
聲請人供擔保新臺幣參拾柒萬伍仟元後，臺灣桃園地方法院一一
０年度司執字第四七三七四號執行事件之強制執行程序，於本院
一一０年度竹北簡字第二三一號確認本票債權不存在事件判決確
定、和解或撤回起訴前應暫予停止。
    理  由
一、聲請意旨略以：相對人持本院110 年度票字第117號民事本
    票裁定，向臺灣桃園地方法院民事執行處聲請對聲請人之財
    產為強制執行（110 年度司執字第47374 號），然聲請人已
    向本院對相對人提起確認本票債權不存在（110 年度竹北簡
    字231號）訴訟，為此，聲請供擔保停止執行等語。
二、按強制執行程序開始後，除法律另有規定外，不停止執行，
    強制執行法第18條第1 項定有明文。次按執票人依票據法第
    123 條規定就本票聲請法院裁定強制執行，而發票人主張本
    票係偽造、變造者，於裁定送達後20日內，得對執票人向為
    裁定之法院提起確認之訴；發票人主張本票債權不存在而提
    起確認之訴不合於第1 項之規定者，法院依發票人之聲請，
    得許其提供相當並確實之擔保，停止強制執行，非訟事件法
    第195 條第1 項、第3 項分別定有明文。
三、經查，相對人持本院前述確定民事裁定，向臺灣桃園地方法
    院民事執行處聲請對聲請人所有不動產、存款及保管金等財
    產為強制執行，由該院民事執行處以110 年度司執字第4737
    4 號給付票款事件辦理並查封聲請人所有不動產，而聲請人
    業已向本院對相對人提起110年度竹北簡字第321號確認本票
    債權不存在事件等情，業經本院調取上開民事及執行卷宗核
    閱無誤，堪認屬實。則聲請人倘未聲請停止執行，其等所有
    上開財產即有可能因繼續執行而受損害，縱使日後獲得勝訴
    判決，亦可能因執行完畢，而難以回復其損害，故聲請人依
    首揭非訟事件法第195 條第3 項規定，聲請停止執行，有其
    必要性，自應准許。
四、次按法院依強制執行法第18條第2 項定擔保金額而准許停止
    強制執行之裁定者，該項擔保係備供債權人因停止執行所受
    損害之賠償，其數額應依標的物停止執行後，債權人未能即
    時受償或利用該標的物所受之損害額，或其因另供擔保強制
    執行所受之損害額定之，非以標的物之價值或其債權額為依
    據（最高法院91年度台抗字第429號裁定意旨參照）。申言
    之，應以債權人因執行程序之停止，致原預期受償之時間延
    後所生之損害，為定擔保數額之依據。又依通常社會觀念，
    使用金錢之對價即為利息。執行債權倘為金錢債權，債權人
    因執行程序停止，致受償時間延後，通常應可認係損失停止
    期間利用該債權總額所能取得之利息。再依民法第233條第1
    項前段、第203條規定，遲延之債務，以支付金錢為標的者
    ，債權人得請求依法定利率計算之遲延利息；應付利息之債
    務，其利率未經約定，亦無法律可據者，週年利率為5%。此
    項遲延利息之本質屬於法定損害賠償，亦可據為金錢債權遲
    延受償所可能發生之損害之賠償標準。本件相對人聲請上開
    強制執行之債權額為新臺幣（下同）250萬元，及自108 年1
    1月18日起至清償日止，按週年利率6%計算之利息及執行費
    用，業據本院調取上開強制執行事件卷宗核閱無誤。茲因聲
    請人聲請停止執行，相對人受償之時間必然延宕，是依首揭
    裁定意旨，相對人因停止執行所受之損害，應為訴訟事件未
    確定而停止執行期間，其本得利用上開金額而未能利用之法
    定遲延利息損失。本院審酌聲請人所提起上開確認本票債權
    不存在訴訟，其訴訟標的金額雖為250萬元，但係屬適用簡
    易訴訟程序事件，參考各級法院辦案期限實施要點規定，第
    一、二審簡易程序審判案件之期限分別為10個月、2 年，共
    計2 年10個月，加計裁判送達、上訴、分案等期間計算兩造
    間上開確認本票債權不存在之訴事件之審理期限約需3 年，
    及聲請人聲請執行之債權本金為250 萬元及利息等一切情狀
    ，認相對人因聲請人聲請停止執行所可能遭受之損害為375,
    000元（計算式：2,500,000×5%×3 年＝375,000元），爰依此
    酌定停止執行之擔保金額。
五、依強制執行法第18條第2項，裁定如主文。
中　　華　　民　　國　　110 　年　　7 　　月　　22　　日
                  竹北簡易庭法　　　官　楊明箴
以上正本係照原本作成。　　　　　　　　　
如對本裁定抗告，須於裁定送達後10日內向本院提出抗告狀。
中　　華　　民　　國　　110 　年　　7 　　月　　22　　日
                                書記官　劉亭筠